【裁判字號】    92,易,2030
【裁判日期】    920728
【裁判案由】    家庭暴力防治法
【裁判全文】
臺灣板橋地方法院刑事判決                        九十二年度易字第二三號
    公  訴  人  臺灣板橋地方法院檢察署檢察官
    被      告  甲○○
右列被告因家庭暴力防治法案件，經檢察官提起公訴（九十二年度偵字第八二六七號
），本院判決如左：
    主  文
甲○○連續違反法院依家庭暴力防治法第十三條所為之禁止對被害人直接為騷擾之民
事通常保護令裁定，處有期徒刑參月，如易科罰金，以參佰元折算壹日。
    事  實
一、甲○○於九十二年間因恐嚇案件，經本院於九十二年七月二日以九十二年度易字
    第七七二號判決判處有期徒刑三月，尚未確定（不構成累犯）。其與乙○○係夫
    妻關係，為家庭暴力防治法第三條第一款所定之家庭成員。甲○○前因多次對乙
    ○○實施辱罵、毆打及精神上暴力，並曾至乙○○位於臺北市○○○路一○二號
    之工作場所及多次打電話至乙○○位於臺北縣三重市○○街一一三號住處騷擾，
    經乙○○向本院家事法庭聲請民事暫時保護令後，已由本院於九十一年四月十五
    日核發九十年度暫家護字第二三一號暫時保護令，並於九十一年六月十日核發九
    十一年度家護字三六０號民事通常保護令，諭令甲○○不得對乙○○、乙○○之
    女劉倢妤實施身體或精神上不法侵害之行為，不得直接或間接對於乙○○為騷擾
    、通話、通信之聯絡行為，且應最少遠離乙○○之住居所臺北縣三重市○○街一
    一三號、工作場所臺北市○○○路一○二號十二樓至少五十公尺。詎甲○○收受
    上開保護令後，仍基於違反民事通常保護令之概括犯意，自九十一年十一月二十
    九日起至九十二年三月九日止，連續多次撥打乙○○之行動電話（號碼為000
    0000000號）、家裡電話（號碼為00000000、00000000
    ）、公司電話（號碼為00000000），並在電話中留言表示「不管跟誰結
    婚生的孩子，男的沒有懶較（譯音，指男性之性器官）與屁股，女的斷手斷腳，
    我（即甲○○）要每天為你（即乙○○）加持，出門開車被車撞死」、「你這種
    縮頭烏龜」、「你媽媽趕快得癌症早一點死掉，你趕快結婚，結婚生小孩斷手斷
    腳、雙眼失明」、「劉賤人」、「上課有沒有上到床上去」、「有種你盡量告，
    我要詛咒你」、「你真的很可憐，被騷擾到家不敢接電話」、「你三姐一天一天
    老，早一點被強暴，還有你媽媽走在路上早點被車撞死，要不要也給檢察官聽啊
    ，說說說，我說久了就會變真的」、「希望你媽媽走路小心一點，最好不要出去
    」、「希望你身體一天比一天爛，早一點被車子撞死」、「祝你三姐早日被強暴
    ，家裡遭小偷，像你這種人早一點死了」，以此方式對乙○○為騷擾及精神不法
    之侵害行為，違反前開保護令不得實施精神上不法侵害與禁止直接騷擾之規定。
二、案經乙○○訴由臺北縣政府警察局三重分局報告臺灣板橋地方法院檢察署檢察官
    偵查起訴。
    理  由
一、右揭犯罪事實業據被告甲○○於警詢及本院審理中坦承不諱，核與告訴人乙○○
    指訴情節相符，並有錄音帶及譯文附卷可稽，經臺灣板橋地方法院檢察署檢察事
    務官勘驗錄音帶內容，確與告訴人提出之譯文相符，此有勘驗筆錄附卷可稽。由
    前揭譯文內容以觀，確實已屬於騷擾及精神不法侵害行為。此外，復有本院九十
    一年度家護字第三六０號民事通常保護令在卷可參，本件事證明確，被告犯行應
    堪認定。
二、按被告甲○○知悉本院家事法庭核發民事通常保護令，禁止其對告訴人乙○○為
    直接間接騷擾、通話、通信之行為，竟仍多次撥打電話與告訴人，並以不堪言詞
    騷擾告訴人，對告訴人施加精神上暴力，核其所為，應依家庭暴力防治法第五十
    條第二款之規定處罰。而被告先後多次犯行，時間緊接，所犯係構成要件相同之
    罪名，顯係基於概括犯意反覆為之，應論以連續犯之裁判上一罪，並加重其刑。
    又婚姻係男女以永久共同生活為目的之結合，應立於兩性平等之地位，維持其人
    性尊嚴，被告在收受法院核發之前開保護令後，猶未深切檢討其所為，竟無視於
    保護令之內容，更連續多次以留言方式辱罵、騷擾告訴人，甚至揚言不怕告訴人
    提出告訴，造成告訴人精神上之痛苦及壓力，嚴重影響告訴人之生活作息，復審
    酌被告本質非惡、犯罪動機係因其無法探視愛女而心生怨恨、目的及其犯罪後之
    態度良好，並表示深切悔誤，且告訴人亦表示提出告訴之目的係促使被告能確實
    檢討反省，並非希冀被告受法律制裁等一切情狀，量處如主文所示之刑，並諭知
    易科罰金之折算標準，以示懲儆。
據上論斷，應依刑事訴訟法第二百九十九條第一項前段、家庭暴力防治法第五十條第
二款，刑法十一條前段、第五十六條、第四十一條第一項前段，罰金罰鍰提高標準條
例第二條，判決如主文。
本案經檢察官謝宗甫到庭執行職務
中    華    民    國      九十二      年      七      月      二十八    日
                                      臺灣板橋地方法院刑事第五庭
                                          法  官      絲鈺雲
右正本證明與原本無異。
如不服本判決，應於判決送達後十日內，向本院提出上訴狀。
                                          書記官      許清秋
中    華    民    國      九十二      年      七      月      三十一    日
附錄本案論罪科刑法條全文
家庭暴力防治法第五十條
違反法院依第十三條、第十五條所為之下列裁定者，為本法所稱之違反保
護令罪，處三年以下有期徒刑、拘役或科或併科新台幣十萬元以下罰金︰
一  禁止實施家庭暴力行為。
二  禁止直接或間接騷擾、接觸、通話或其他連絡行為。
三  命遷出住居所。
四  遠離住居所、工作場所、學校或其他特定場所。
五  命完成加害人處遇計畫：戒癮治療、精神治療、心理輔導或其他治療
    、輔導。


司法院資訊處製作；財團法人民間司法改革基金會備份。
